【裁判字號】    92,訴,21
【裁判日期】    920529
【裁判案由】    傷害
【裁判全文】
臺灣苗栗地方法院刑事判決                            九十二年度訴字第二一號
    公  訴  人  臺灣苗栗地方法院檢察署檢察官
    被      告  丙○○
    選任辯護人  魏早炳
                魏翠華  律師
                李克欣
右列被告因傷害案件，經檢察官提起公訴（九十一年度偵字第三０二七號），本院判
決如左：
    主  文
丙○○傷害人之身體，因而致人於重傷，有期徒刑貳年。緩刑肆年。
    事  實
一、丙○○前無不良前科紀錄，任職於臺灣保來得股份有限公司，有正當工作，惟於
    民國九十一年五月十八日零時五十分許，在苗栗縣頭份鎮○○路一四五九號丁○○經營之「船ＰＵＢ」店內與女友甲○○、綽號「阿興」之不詳姓名、年籍之友
    人飲酒之際，因見乙○○與甲○○聊天，遂上前質問談話內容為何，而起口角爭
    執，丙○○竟基於傷害人身體之犯意，持酒瓶自乙○○頭部砸下，該酒瓶碎片不
    慎刺入乙○○左眼，再持椅子毆打乙○○胸部等處，致乙○○左眼球破裂、左眼
    眼球萎縮，完全失明，並受有左下眼皮撕裂傷、左臉部撕裂傷、枕部撕裂傷、左
    下眼撕裂傷、胸部挫傷等傷害（起訴書誤載為尚與「阿興」及另一姓名、年籍不
    詳之人共同犯之），丁○○見狀，趕緊上前制止，丙○○始離開，嗣後經警查訪
    甲○○而獲悉丙○○年籍資料，並調閱其口卡片供乙○○指認無訛後，始查悉上
    情。
二、案經乙○○訴由苗栗縣警察局移請臺灣苗栗地方法院檢察署檢察官送偵查起訴。
    理  由
一、訊據被告丙○○對於右揭事實，坦承不諱，核與告訴人乙○○指訴情節、證人即
    「船ＰＵＢ」店經營者丁○○、丙○○之女友甲○○證述：於前揭時、地，丙○○、乙○○確有發生衝突之情節均相符合。而告訴人受有左眼球破裂、左眼眼球
    萎縮，完全失明，及上述傷害，亦有診斷證明書四紙、財團法人長庚醫院林口分
    院於九十二年四月三日以（九二）長庚院法字第００九一號函覆說明文（附於本
    院卷第五七頁）及所附之病歷資料一份（外放於證物袋內）在卷可稽。雖公訴人
    依證人丁○○於警訊中證稱：「當時阿浚和另一名男子（姓名我不清楚）及阿浚
    之女朋友甲○○三人約二十四時五十分左右已結帳完一起離開店裡，到外面正好
有一部由姓名不詳之男子欲載他三人離去，突然阿浚衝進店內與阿忠起衝突」等
    語，且告訴人乙○○亦受有胸部挫傷等傷勢，而認定告訴人指訴遭三人毆打顯非
    子虛，可以採信，而認被告尚與不詳年籍、姓名之另二人共同傷害等語，惟此為
    被告所堅詞否認，迭次供稱：僅其一人傷害告訴人等語，且依證人丁○○前揭證
    詞，其並未親眼見到被告夥同另二人共同毆打告訴人，反而明確證述：「伊見到
    綽阿俊之男子，衝進店裏與叫阿忠之男子起衝突，隨後聽到很大聲，伊一看，見
    到阿俊及阿忠二名男子衝出來，伊就將他們拉開，隨後他們就離開了等語（參見
    偵卷第十三頁反面筆錄），已明確供稱：僅見到被告與告訴人二人起衝突一情，
    從而，除告訴人單一指訴外，無其他證據證明被告有與另二人共犯傷害罪，應認
    僅其一人所為，併予敘明。綜上所述，足認被告之自白有其他證據可佐，且查與
    事實相符，應予憑採。其犯行已經證明，應依法論科。
二、核被告丙○○所為，係犯刑法第二百七十七條第二項後段之傷害致重傷罪。另酌
    以被告前無不良前科紀錄，自八十八年十二月十三日起迄今，即一直任職於臺灣
    保來得股份有限公司，有正當工作，此有臺灣高等法院被告全國前案紀錄表二份
    、臺灣保來得股份有限公司出具之員工在職證明一紙在卷可稽，本案因見告訴人
    與其女友甲○○聊天，一時失慮而為傷害行為之犯罪動機，及其事後自始坦承犯
    行，並向告訴人道歉，賠償告訴人之損失，並獲取諒解，此經告訴人到庭陳述明
    確（參見本院卷第七一頁筆錄）等情況觀之，因被告所犯上開罪名之法定刑為三
    年以上十年以下有期徒刑之重罪，本案在客觀上足以引起一般同情，縱處以法定
    最低度刑仍嫌過苛，爰依刑法第五十九條規定量減輕其刑。爰審酌被告前無其他
    不良前科紀錄、本案犯罪動機、犯後自始坦承犯行，態度良好，且事後與告訴人
    達成民事和解（此有和解書一份附卷可稽）暨公訴檢察官予以具體量刑之請求（
    參見本院卷七二頁公訴人論告筆錄）等一切情狀，量處如主文所示之刑。末查，
    被告前未曾受有期徒刑以上刑之宣告，此有臺灣高等法院被告全國前案紀錄表二
    份及台灣苗栗地方法院檢察署刑案資料查註紀錄表一份附卷可稽，其因一時失慮
    ，致罹刑章，經此偵查、審理程序，當知所警惕，信無再犯之虞，且有正當工作
    暨公訴檢察官予以緩刑宣告之請求，本院認被告所宣告之刑以暫不執行為當，併
    諭知緩刑四年，以啟自新。
據上論斷，應依刑事訴訟法第二百九十九條第一項前段、刑法第二百七十七條第二項
後段、第五十九條、第七十四條第一款，判決如主文。
本案經檢察官黃棋安到庭執行職務。
中      華      民      國    九十二    年      五      月    二十九    日
                              臺灣苗栗地方法院刑事第二庭
                                          法  官   黃賢婷
右正本證明與原本無異。
如不服本判決，應於判決送達後十日內向本院提出上訴狀( 應附繕本 )。
                                          書記官   周巧屏
中      華      民      國     九十二   年      五      月     三十     日
所犯法條：
刑法第二百七十七條
傷害人之身體健康者，處三年以下有期徒刑、拘役或一千元以下罰金。
犯前項之罪因而致人於死者，處無期徒刑或七年以上有期徒刑，致重傷者，處三年以
上十年以下有期徒刑。


司法院資訊處製作；財團法人民間司法改革基金會備份。
